【裁判字號】    97,重訴,167
【裁判日期】    970818
【裁判案由】    債務人異議之訴
【裁判全文】
臺灣臺中地方法院民事判決             97年度重訴字第167號
原      告  戊○○
            丁○○
上列二人共同
訴訟代理人  蕭顯榮律師
被      告  彰化商業銀行股份有限公司
                      設臺中市.
法定代理人  丙○○    住同上
訴訟代理人  乙○○    住臺北市.
            甲○○    住同上
上列當事人間債務人異議之訴事件，經於民國97年7月9日言詞辯
論終結，本院判決如下：
    主    文
確認臺灣臺中地方法院97年度執字第15564號強制執行事件，被
告所據以對原告為強制執行之執行名義之債權請求權，於逾如附
表所示之利息及違約金部分不存在。
臺灣臺中地方法院97年度執字第15564號強制執行事件，被告所
據以對原告為強制執行之執行名義，於逾前項如附表所示之利息
及違約金部分，對原告不得為強制執行。
其餘之訴駁回。
訴訟費用由被告負擔二分之一，餘由原告連帶負擔。
    事實及理由
甲、原告方面：
  一、聲明：
    （一）先位聲明：
          (1)、確認被告對原告之新臺幣（下同）59,419,347元
              本金債權，及其利息與違約金債權之請求權均不
              存在。
          (2)、被告所據以聲請鈞院97年度執字第15564號強制
              執行之執行名義，對原告不得為強制執行。
    （二）備位聲明：
          (1)、確認被告對原告之59,419,347元本金及其利息與
              違約金債權均不存在。
          (2)、被告所據以聲請鈞院97年度執字第15564號強制
              執行之執行名義，對原告不得為強制執行。
  二、陳述：
    （一）被告前依臺灣臺北地方法院71年度訴字第2748號民事
          判決，向臺灣彰化地方法院聲請對原告之被繼承人曾
          楊丹為強制執行，並由臺灣彰化地方法院換發73年度
          執字第629號債權憑證，被告其後雖持上開彰化地方
          法院73年度執字第629號債權憑證，而向鈞院對其中
          之一位債務人江成溪聲請強制執行（鈞院84年度執字
          第1725號），但並未對原告之被繼承人曾楊丹併為強
          制執行聲請，因此，被告原所持有之彰化地方法院換
          發73年度執字第629號債權憑證，對原告之被繼承人
          曾楊丹之請求權時效，自不因其於84年間曾對另位債
          務人江成溪為強制執行之聲請而中斷。因此被告其後
          雖於90年間之後再對原告之被繼承人曾楊丹為強制執
          行之聲請，但應自73年間起算15年之請求權時效期間
          ，則被告遲至90年間始對原告之被繼承人曾楊丹為強
          制執行之聲請，自已罹於時效而消滅，原告爰為時效
          消滅之抗辯，另違約金及利息債權部分，亦應和原保
          證債務相同。爰先位聲明訴請確認被告對原告之59,4
          19,347元本金債權，及其利息與違約金之請求權均不
          存在。又因被告據臺灣臺北地方法院71年度訴字第27
          48號民事判決所陸續換發之債權憑證，聲請鈞院97年
          度執字第15564號對原告為強制執行，原告爰另主張
          上開臺灣臺北地方法院71年度訴字第2748號民事判決
          所陸續換發之債權憑證執行名義，對原告不得為強制
          執行。
    （二）原告之被繼承人曾楊丹對被告所負之債務，乃係源於
          原告及曾楊丹之被繼承人曾國振對被告所負之連帶保
          證債務（主債務人則為訴外人東裕紡織股份有限公司
          ）。然原告之父曾國振前於63年初即已中風而意識不
          清，無法用筆，足認被告所主張原告及曾楊丹之被繼
          承人曾國振就主債務人則為訴外人東裕紡織股份有限
          公司對被告所負債務之保證書，有偽造之嫌，原告爰
          備位訴請確認被告對原告之59,419,347元本金及其利
          息與違約金債權均不存在，被告所據以聲請鈞院97年
          度執字第15564號強制執行之執行名義，對原告不得
          為強制執行。
    （三）另查，被告係於97年2月27日對原告聲請強制執行，
          然原告係在97年1月4日前開始繼承，原告開始繼承後
          始發生代負該項保證債務之履行責任，因原告及原告
          之母並未接獲臺灣臺北地方法院71年度訴字第2748號
          民事事件之開庭通知及判決書，不知有上開保證債務
          ，而坐失拋棄或限定繼承利益，且定型化保證書有違
          民法第247條之1第2、4款規定，依債編施行法第17條
          溯及既往，原告復末自被繼承人曾楊丹處繼承取得任
          何遺產，如命原告繼續履行債務，顯失公平，依民法
          繼承編施行法第1條之2規定，原告自得溯及既往而僅
          以所繼承之遺產為限，負限定繼承之責任。本件被告
          竟對原告之固有財產而為執行聲請，自非有理。且被
          告所提出之計算表上之利率部分，如認原告應負清償
          責任者，利率亦應採機動利率計算。
  三、證據：提出臺灣臺北地方法院71年度訴字第2748號民事判
            決、臺灣彰化地方法院73年度民執字第629號債權
            憑證、臺灣臺中地方法院84年度執字第1725號執行
            卷宗節本、臺灣彰化地方法院90年度民執字第2568
            號債權憑證、保證書、民法繼承編施行法第1條之2
            條文等為證。
乙、被告方面：
  一、聲明：原告之訴駁回。
  二、陳述：
    （一）被告對原告之被繼承人之債權係屬存在，不因為時效
          抗辯而消滅，被告於84年間聲請強制執行時，雖執行
          聲請狀上僅列債務人江成溪一人，但被告並無拋棄對
          其他債務人請求履行債務之意思。且縱認借款本金部
          分已罹於15年之時效期間，然該借款所發生之利息違
          約金債權，已成為獨立之債權，被告亦得請求原告履
          行97年4月13日（即原告所為時效消滅抗辯之意思表
          示到達被告之前一日）往前回溯5年期間之利息及15
          年期間之違約金。更何況原告戊○○曾於97年3月19
          日至被告處協商債務，應認其已承認債務而重新起算
          時效。
    （二）被告是依確定之民事判決而為原始之強制執行聲請，
          該判決之既判力並未經任何再審裁判予以廢棄，原告
          所為偽造之抗辯並無理由，且債務人應依臺北地院之
          確定判決附表所載利率而履行，並無所謂應另依機動
          利率調整之情形。
    （三）原告所主張依修正後之繼承法令，渠僅負限定責任。
          但本件因繼承所生之保證債務，乃是在繼承開始前就
          已存在之債務，而非繼承開始後始發生之保證債務，
          因此並無限定繼承之適用。
  三、證據：提出民事判決、歷次執行聲請狀、實務見解、計算
            表、身分證及戶籍登記謄本為證。
丙、得心證之理由：
  一、兩造所不爭執之執行過程如下：
      （一）被告前以主債務人「東裕紡織股份有限公司」自63
            年4月26日起陸續其借款16筆，另與其訂立「委任
            開發有限期信用狀契約」而由其代墊信用狀墊款4
            筆屆期未償為由，而對主債務人「東裕紡織股份有
            限公司」之連帶保證人林橋棟、楊卿雲、楊洽人、
            江成溪、鍾燕燾、林資深、林天生、林昭傑及曾國
            振之繼承人曾楊丹等人，向臺灣臺北地方法院提起
            返還借款訴訟，經臺灣臺北地方法院於71年6月16
            日以71年度訴字第2748號民事判決林橋棟、楊卿雲
            、楊洽人、江成溪、白圻謀、鍾燕燾、林資深、林
            天生、林昭傑及曾國振之繼承人曾楊丹等人應連帶
            給付如原判決主文所示之金額、利息暨違約金確定
            。
      （二）被告乃據臺灣臺北地方法院71年度訴字第2748 號
            民事確定判決及71年度聲字弟2226號民事確定裁定
            為執行名義，向臺灣彰化地方法院聲請對林橋棟、
            楊卿雲、楊洽人、江成溪、白圻謀、鍾燕燾、林資
            深、林天生、林昭傑及曾國振之繼承人曾楊丹等人
            為強制執行（執行案號73年度執字第629號），因
            無財產可供執行，乃由臺灣彰化地方法院於73年3
            月2日換發債權憑證。
      （三）被告嗣於84年3月6日再持上開彰化地方法院73年度
            執字第629號債權憑證，向本院對其中之一位債務
            人江成溪登記於配偶江許彩霞名下之財產聲請強制
            執行（本院執行案號84年度執字第1725號），並獲
            執行費318,231元及部分利息2,225,283元。
      （四）被告嗣又於90年3月20日，對林橋棟、楊卿雲、楊
            洽人、江成溪、白圻謀、鍾燕燾、林資深、林天生
            、林昭傑及曾國振之繼承人曾楊丹等人，向臺灣彰
            化地方法院為強制執行之聲請（執行案號90年度執
            字第2568號）。
      （五）被告繼再於91年12月25日，對林橋棟、楊卿雲、楊
            洽人、江成溪、白圻謀、鍾燕燾、林資深、林天生
            、林昭傑及曾國振之繼承人曾楊丹等人，向本院為
            強制執行之聲請。
      （六）曾國振之繼承人曾楊丹嗣於96年5月31日死亡，原
            告因為曾楊丹之繼承人，被告乃於97年2月27日據
            上開對曾楊丹之執行名義，而對本件原告向本院為
            本件強制執行之聲請（97年度執字第15564號）。
  二、爰就本件爭點，分述如下：
      （一）本金債權之請求權時效已否完成？
            (1)、按請求權，因15年間不行使而消滅。消滅時效
                ，自請求權可行使時起算。以不行為為目的之
                請求權，自為行為時起算。消滅時效，因左列
                事由而中斷：一請求。二承認。三起訴。左列
                事項，與起訴有同一效力：一依督促程序，聲
                請發支付命令。二聲請調解或提付仲裁。三申
                報和解債權或破產債權。四告知訴訟。五開始
                執行行為或聲請強制執行。又時效中斷者，自
                中斷之事由終止時，重行起算。因起訴而中斷
                之時效，自受確定判決，或因其他方法訴訟終
                結時，重行起算。經確定判決或其他與確定判
                決有同一效力之執行名義所確定之請求權，其
                原有消滅時效期間不滿五年者，因中斷而重行
                起算之時效期間為五年。民法第125條、128
                條、129條、137條分別定有明文。而消滅時效
                完成後，如債權人依原執行名義或債權憑證聲
                請法院再行強制執行時，亦不生中斷時效或中
                斷事由終止重行起算時效之問題，債務人得對
                之提起債務人異議之訴，以排除該執行名義之
                執行。
            (2)、被告持其對原告之被繼承人曾楊丹所取得之臺
                灣臺北地方法院71年度訴字第2748號民事確定
                判決為執行名義，向臺灣彰化地方法院聲請對
                林橋棟、楊卿雲、楊洽人、江成溪、白圻謀、
                鍾燕燾、林資深、林天生、林昭傑及曾國振之
                繼承人曾楊丹等人為強制執行（執行案號73
                年度執字第629號），嗣由臺灣彰化地方法院
                於73年3月2日換發債權憑證，已如前述。則
                被告對曾楊丹之連帶保證債權之15年請求權時
                效，自73年3月2日之後，應重行起算15年。
            (3)、被告嗣雖曾於84年3月6日持上開彰化地方法院
                73年度執字第629號債權憑證，而向本院對其
                中之一位債務人江成溪登記於配偶江許彩霞名
                下之財產聲請強制執行（本院執行案號84 年
                度執字第1725號），並獲執行費318,231元及
                部分利息2,225,283元。然被告並未併對曾楊
                丹為此次強制執行之聲請，則被告於84年3月6
                日向本院對債務人江成溪一人所為之強制執行
                聲請，對曾楊丹而言，本不生開始執行行為或
                聲請強制執行之效力，自難認對曾楊丹亦同生
                時效中斷之效力。是原告主張被告對原告之被
                繼承人曾楊丹之請求權時效，仍應自73年3 月
                2日之後起算15年一節，核屬有據。至被告所
                另抗辯原告戊○○曾於97年3月19日至被告處
                協商債務，應認其已承認債務而重新起算時效
                云云。惟為被告所否認，且尚難僅據原告戊○
                ○有提出身分證明文件，即認其已承認債務。
            (4)、被告對原告之被繼承人曾楊丹之請求權時效，
                既應自73年3月2日之後起算15年，則被告遲至
                90年3月20日始再對曾楊丹向臺灣彰化地方法
                院為強制執行之聲請（執行案號90年度執字第
                2568號），自已罹於15年之時效期間。
      （二）利息及違約金債權之請求權時效已否完成？
            (1)、按已發生之利息及違約金債權，皆為獨立之債
                權，非民法第295條第1項所謂之從屬債權，此
                觀同條第2項明定未支付之利息，推定其隨同
                原本移轉於受讓人，及同法第126條就此另有
                短期時效之規定自明。又消滅時效，自請求權
                可行使時起算，民法第128條定有明文。而消
                滅時效完成，僅債務人取得拒絕履行之抗辯權
                ，得執以拒絕給付而已，其原有之法律關係並
                不因而消滅。故原本債權縱已罹於時效，但在
                債務人行使該抗辯權之前，仍得陸續發生利息
                及違約金債權。此項已為獨立債權性質之利息
                及違約金，既與原本債權各有其時效期間及起
                算期，自不能因債務人抗辯原本債權罹於時效
                而隨同消滅。另利息、紅利、租金、贍養費、
                退職金及其他一年或不及一年之定期給付債權
                ，其各期給付請求權，因五年間不行使而消滅
                ，民法第126條定有明文。又違約金係因債務
                人給付遲延時，債權人始得請求，既非定期給
                付之債，與民法第126條所規定之性質不同，
                其時效期間應為15年
            (2)、經查，原告行使其時效消滅抗辯權之意思表示
                ，係於97年4月14日到達被告，是被告就原告
                行使其時效消滅抗辯權前所發生之5年內利息
                及15年內之違約金，仍得對原告為給付之請求
                ，原告所為利息及違約金債權請求權，應和原
                保證債務一同罹於時效消滅一節，尚非全然有
                據，原告就利息及違約金債權請求權所為時效
                抗辯，僅就超過5年以上之利息及超過15年以
                上之違約金，為有理由。
      （三）原告所為「以所得遺產為限，負清償責任」之主張
            ，是否有據？
            (1)、按我國繼承法原採「概括繼承」原則，嗣雖修
                法就保證債務之繼承採有限責任，但對於繼承
                之初即已成年之繼承人，能否溯及既往僅就所
                繼承之遺產為限負有限之責任？則有不同意見
                ，乃有新增訂民法繼承編施行法第1條之2之立
                法提案。
            (2)、原提出之民法繼承編施行法第1條之2第1項之
                立法草案內容為：「繼承在民法繼承編中華民
                國九十六年十二月十四日修正施行前開始，繼
                承人對於繼承開始後，始知悉或發生代負履行
                責任之保證契約債務，未能於修正施行前之法
                定期間為限定或拋棄繼承者，得以所得遺產為
                限，負清償責任。」。
                法案審查過程中，因有不同意見，認草案內容
                有違法安定性、信賴利益保護原則，另草案所
                定之「始知悉或發生」條件，更較繼承編所定
                之「始發生」為寬鬆，乃經黨團協商後將草案
                修改為「繼承在民法繼承編中華民國九十七年
                一月四日前開始，繼承人對於繼承開始後，始
                發生代負履行責任之保證契約債務，由其繼續
                履行債務顯失公平者，得以所得遺產為限，負
                清償責任。」併送院會公決。
            (3)、立法院院會三讀公決結果，新增訂民法繼承編
                施行法第1條之2第1項「繼承在民法繼承編中
                華民國九十七年一月四日前開始，繼承人對於
                繼承開始後，始發生代負履行責任之保證契約
                債務，由其繼續履行債務顯失公平者，得以所
                得遺產為限，負清償責任。」，是由上述立法
                過程可知，成年之繼承人僅得就「繼承開始後
                ，始發生代負履行責任之保證契約債務」主張
                有限責任，至於「繼承開始前，即知悉或已發
                生代負履行責任之保證契約債務」則無從主張
                有限責任。
            (4)、經查，已故之曾國振就系爭債務之保證責任，
                於64年4月10日主債務人東裕紡織股份有限公
                司未依約給付本息之最後之時即行發生，曾國
                振死亡後，由曾楊丹繼承之，被告並對曾楊丹
                為系爭債務之保證責任之主張，有臺灣臺北地
                方法院71年度訴字第2748號民事確定判決可參
                。曾楊丹嗣於96年5月31日死亡，原告為其繼
                承人，其繼承固在民國九十七年一月四日前開
                始，然其所發生代負履行責任之保證契約債務
                ，係在繼承開始前即已存在，並經法院判決確
                定在案，雖原告於繼承開始後始知悉應代負履
                行責任之保證契約債務，然新增訂民法繼承編
                施行法第1條之2第1項規定，既明文排除「始
                知悉」之適用情形，則原告據新增訂民法繼承
                編施行法第1條之2第1項規定，主張有限責任
                ，尚非有據。
      （四）原告所為被繼承人曾國振就主債務人東裕紡織股份
            有限公司對被告所負債務之保證書係屬偽造，利息
            及違約金應按機動利率計算之主張，是否有據？
            (1)、經查，被告前以主債務人「東裕紡織股份有限
                公司」自63年4月26日起陸續其借款16筆，另
                與其訂立「委任開發有限期信用狀契約」而由
                其代墊信用狀墊款4筆屆期未償為由，而對主
                債務人「東裕紡織股份有限公司」之連帶保證
                人林橋棟、楊卿雲、楊洽人、江成溪、白圻謀
                、鍾燕燾、林資深、林天生、林昭傑及曾國振
                之繼承人曾楊丹等人，向臺灣臺北地方法院提
                起返還借款訴訟，經臺灣臺北地方法院於71年
                6月16日以71年度訴字第2748號民事判決林橋
                棟、楊卿雲、楊洽人、江成溪、白圻謀、鍾燕
                燾、林資深、林天生、林昭傑及曾國振之繼承
                人曾楊丹等人應連帶給付如附表所示之金額、
                利息暨違約金確定在卷。
            (2)、另查，臺灣臺北地方法院71年度訴字第2748號
                民事卷宗復已逾保存期限而經核准銷燬在案，
                是原告主張其二人之被繼承人曾楊丹未接獲開
                庭通知及判決書等語，尚乏依據。被告對原告
                之被繼承人曾楊丹既已取得民事勝訴之確定判
                決，依強制執行法第4條之2第1款規定，該確
                定終局判決，對原告亦有效力，原告提起本件
                債務人異議之訴，所稱被繼承人曾國振就主債
                務人東裕紡織股份有限公司對被告所負債務之
                保證書係屬偽造之主張，縱認屬實，亦屬執行
                名義成立前即已存在之事由，核非強制執行法
                第14條所稱之「執行名義成立後，如有消滅或
                妨礙債權人請求之事由發生」。是原告此項主
                張，自非有據。
  三、綜上所述，原告以時效消滅抗辯為由，提起本件債務人異
      議之訴，就原告行使時效消滅抗辯權前所發生之：5年
      期間內利息及15年期間內之違約金，被告仍得請求原告
      給付。是原告先備位訴請確認被告對其之59,419,347元本
      金債權及其利息與違約金債權之請求權或債權均不存在，
      另訴請判決被告所據以聲請本院97年度執字第15564號強
      制執行之執行名義，對其不得為強制執行等主張；僅就其
      中僅：(1)本金59,419,347元債權、(2)超過5年以上之利息
      、(3)超過15年以上之違約金部分，為有理由。經依如附表
      所示計算基準計算後，被告尚得依據原取得之執行名義及
      所換發之債權憑證，請求原告連帶給付如附表所示之利息
      及違約金，爰據以判決如主文第一、二項所示，至原告逾
      此部分所為之其餘主張，則非有據，爰予駁回。
丁、據上論結，原告之訴為一部有理由、一部無理由，依民事訴
    訟法第79條、第85條第2項，判決如主文。
中    華    民    國    97    年    8    月     18    日
                  民事第二庭    法  官  林宗成
正本係照原本作成。
如對本判決上訴，須於判決送達後20日內向本院提出上訴狀。
中    華    民    國    97    年    8    月     18    日
                                書記官
附表（單位均為新臺幣元，元以下均四捨五入）
┌──┬───────┬───────┬─────────┐
│編號│ 利        息 │ 違   約   金 │ 計   算   基   準│
├──┼───────┼───────┼─────────┤
│ 1  │1,580,114元   │948,069元     │以本金0000000元， │
│    │              │              │週年利率百分之16.5│
│    │              │              │，計算5年期間之利 │
│    │              │              │息，另按上開利率之│
│    │              │              │百分之20，計算15年│
│    │              │              │期間之違約金。    │
├──┼───────┼───────┼─────────┤
│ 2  │2,475,000元   │1,485,000元   │以本金0000000元， │
│    │              │              │週年利率百分之16.5│
│    │              │              │，計算5年期間之利 │
│    │              │              │息，另按上開利率之│
│    │              │              │百分之20，計算15年│
│    │              │              │期間之違約金。    │
├──┼───────┼───────┼─────────┤
│ 3  │2,475,000元   │1,485,000元   │以本金0000000元， │
│    │              │              │週年利率百分之16.5│
│    │              │              │，計算5年期間之利 │
│    │              │              │息，另按上開利率之│
│    │              │              │百分之20，計算15年│
│    │              │              │期間之違約金。    │
├──┼───────┼───────┼─────────┤
│ 4  │2,475,000元   │1,485,000元   │以本金0000000元， │
│    │              │              │週年利率百分之16. │
│    │              │              │5，計算5年期間之利│
│    │              │              │息，另按上開利率之│
│    │              │              │百分之20，計算15年│
│    │              │              │期間之違約金。    │
├──┼───────┼───────┼─────────┤
│ 5  │427,500元     │256,500元     │以本金900000元，週│
│    │              │              │年利率百分之9.5， │
│    │              │              │計算5年期間之利息 │
│    │              │              │，另按上開利率之百│
│    │              │              │分之20，計算15年期│
│    │              │              │間之違約金。      │
├──┼───────┼───────┼─────────┤
│ 6  │1,899,591元   │1,139,755元   │以本金0000000元， │
│    │              │              │週年利率百分之9.5 │
│    │              │              │，計算5年期間之利 │
│    │              │              │息，另按上開利率之│
│    │              │              │百分之20，計算15年│
│    │              │              │期間之違約金。    │
├──┼───────┼───────┼─────────┤
│ 7  │1,904,196元   │1,142,518元   │以本金0000000元， │
│    │              │              │週年利率百分之9.5 │
│    │              │              │，計算5年期間之利 │
│    │              │              │息，另按上開利率之│
│    │              │              │百分之20，計算15年│
│    │              │              │期間之違約金。    │
├──┼───────┼───────┼─────────┤
│ 8  │703,000元     │421,800元     │以本金0000000元， │
│    │              │              │週年利率百分之9.5 │
│    │              │              │，計算5年期間之利 │
│    │              │              │息，另按上開利率之│
│    │              │              │百分之20，計算15年│
│    │              │              │期間之違約金。    │
├──┼───────┼───────┼─────────┤
│ 9  │853,445元     │512,067元     │以本金0000000元， │
│    │              │              │週年利率百分之9.5 │
│    │              │              │，計算5年期間之利 │
│    │              │              │息，另按上開利率之│
│    │              │              │百分之20，計算15年│
│    │              │              │期間之違約金。    │
├──┼───────┼───────┼─────────┤
│10  │853,496元     │512,098元     │以本金0000000元， │
│    │              │              │週年利率百分之9.5 │
│    │              │              │，計算5年期間之利 │
│    │              │              │息，另按上開利率之│
│    │              │              │百分之20，計算15年│
│    │              │              │期間之違約金。    │
├──┼───────┼───────┼─────────┤
│11  │4,306,500元   │2,583,900元   │以本金0000000元， │
│    │              │              │週年利率百分之9.0 │
│    │              │              │，計算5年期間之利 │
│    │              │              │息，另按上開利率之│
│    │              │              │百分之20，計算15年│
│    │              │              │期間之違約金。    │
├──┼───────┼───────┼─────────┤
│12  │1,800,000元   │1,080,000元   │以本金0000000元， │
│    │              │              │週年利率百分之9.0 │
│    │              │              │，計算5年期間之利 │
│    │              │              │息，另按上開利率之│
│    │              │              │百分之20，計算15年│
│    │              │              │期間之違約金。    │
├──┼───────┼───────┼─────────┤
│13  │1,705,481元   │1,023,288元   │以本金0000000元， │
│    │              │              │週年利率百分之9.0 │
│    │              │              │，計算5年期間之利 │
│    │              │              │息，另按上開利率之│
│    │              │              │百分之20，計算15年│
│    │              │              │期間之違約金。    │
├──┼───────┼───────┼─────────┤
│14  │182,574元     │109,545元     │以本金405721元，週│
│    │              │              │年利率百分之9.0， │
│    │              │              │計算5年期間之利息 │
│    │              │              │，另按上開利率之百│
│    │              │              │分之20，計算15年期│
│    │              │              │間之違約金。      │
├──┼───────┼───────┼─────────┤
│15  │2,256,119元   │1,353,671元   │以本金0000000元， │
│    │              │              │週年利率百分之9.0 │
│    │              │              │，計算5年期間之利 │
│    │              │              │息，另按上開利率之│
│    │              │              │百分之20，計算15年│
│    │              │              │期間之違約金。    │
├──┼───────┼───────┼─────────┤
│16  │4,463,015元   │2,677,809元   │以本金0000000元， │
│    │              │              │週年利率百分之17. │
│    │              │              │5，計算5年期間之利│
│    │              │              │息，另按上開利率之│
│    │              │              │百分之20，計算15年│
│    │              │              │期間之違約金。    │
├──┼───────┼───────┼─────────┤
│17  │100,239元     │60,144元      │以本金129341元，週│
│    │              │              │年利率百分之15.5，│
│    │              │              │計算5年期間之利息 │
│    │              │              │，另按上開利率之百│
│    │              │              │分之20，計算15年期│
│    │              │              │間之違約金。      │
├──┼───────┼───────┼─────────┤
│18  │1,236,003元   │741,602元     │以本金0000000元， │
│    │              │              │週年利率百分之15. │
│    │              │              │5，計算5年期間之利│
│    │              │              │息，另按上開利率之│
│    │              │              │百分之20，計算15年│
│    │              │              │期間之違約金。    │
├──┼───────┼───────┼─────────┤
│19  │534,946元     │320,968元     │以本金690253元，週│
│    │              │              │年利率百分之15.5，│
│    │              │              │計算5年期間之利息 │
│    │              │              │，另按上開利率之百│
│    │              │              │分之20，計算15年期│
│    │              │              │間之違約金。      │
├──┼───────┼───────┼─────────┤
│20  │3,118,313元   │1,870,988元   │以本金0000000元， │
│    │              │              │週年利率百分之14. │
│    │              │              │75，計算5年期間之 │
│    │              │              │利息，另按上開利率│
│    │              │              │之百分之20，計算  │
│    │              │              │15年期間之違約金。│
└──┴───────┴───────┴─────────┘


司法院資訊處製作；財團法人民間司法改革基金會備份。
